臺灣雲林地方法院刑事判決              
                                      109年度易字第706號
公  訴  人  臺灣雲林地方檢察署檢察官
被      告  游子賢





上列被告因竊盜案件，經檢察官提起公訴（109年度偵字第7504
號），被告於準備程序就被訴事實為有罪之陳述，經告知簡式審
判程序意旨，並聽取公訴人及被告之意見後，本院裁定行簡式審
判程序，判決如下：
    主  文
游子賢共同犯踰越牆垣毀壞窗戶侵入住宅竊盜罪，處有期徒刑玖
月。
    事  實
一、游子賢與卓聖堯（另經審理）為朋友，卓聖堯於民國109年1
    0月26日晚間某時許，請不知情之友人張敬亭駕駛車牌號碼0
    000-00號自用小客車（下稱A車），搭載其與游子賢南下雲
    林縣○○鄉○○○○○○○○號「小雄」），卓聖堯、游子賢於同日晚
    間10時許抵達陳建志位於雲林縣○○鄉○○村○○000○0號租屋處
    後，並未找到陳建志，竟意圖為自己不法之所有，基於竊盜
    之犯意聯絡，從同日晚間10時23分許起，迄翌日（27日）4
    時14分許間，由游子賢自陳建志租屋處3樓，翻越圍牆進入
    隔壁（即黃一哲所有位於雲林縣○○鄉○○村○○000○0號住宅）3
    樓，徒手破壞3樓玻璃窗窗鎖(起訴書漏載窗鎖)後，侵入黃
    一哲上址屋內，期間游子賢有打開1樓大門，讓卓聖堯進入
    屋內，游子賢、卓聖堯即接續在屋內搜尋財物，竊得黃一哲
    所有之電腦主機1部、螢幕1部、吊飾11個、墜飾7個、項鍊3
    條、手環1條、水晶1個、戒指1個、鑰匙圈1個、銅製斧1個
    、銅像2個、金剛杵1片、骨製藝品2個及木製煙灰缸1個等物
    ，得手後，置於A車內，並搭乘張敬亭駕駛之A車離去。嗣黃
    一哲發現遭竊，乃報警處理，經警方調閱現場及附近相關監
    視器畫面，發現游子賢、卓聖堯曾經進入黃一哲屋內及其等
    所搭乘之A車，循線查獲游子賢、卓聖堯，並在游子賢位於
    基隆市○○區○○里○○○路0巷0弄00○0號4樓居處扣得前揭遭竊物
    品，而查悉上情。
二、案經黃一哲訴由雲林縣警察局西螺分局報告臺灣雲林地方檢
    察署（下稱雲林地檢署）檢察官偵查起訴。
    理  由
一、被告游子賢所犯係死刑、無期徒刑、最輕本刑為3年以上有
    期徒刑以外之罪，其於準備程序中，就上開犯罪事實為有罪
    之陳述，經告知簡式審判程序之旨，並聽取檢察官及被告之
    意見後，本院認無不得或不宜改依簡式審判程序進行之情形
    ，爰依刑事訴訟法第273條之1第1項規定，裁定獨任進行簡
    式審判程序，合先敘明。
二、上開犯罪事實，業據被告游子賢於警詢、偵查中、本院訊問
    程序、準備程序及審理時供述案發過程歷歷，且坦承在案，
    核與證人即告訴人黃一哲於警詢時證述之被害情節大致相符
    ，並據證人即共同被告卓聖堯於警詢、偵訊時證述與被告游
    子賢一起南下及進入上開陳建志租屋處、告訴人黃一哲上開
    住處乙節，證人陳建志於警詢時證述與被告游子賢、共同被
    告卓聖堯往來情形，證人即A車車主顏火城於偵訊時證述將A
    車借給張敬亭乙情，以及證人張敬亭於偵訊時證述駕駛A車
    搭載被告游子賢、共同被告卓聖堯南下至陳建志租屋處等情
    綦詳，復有雲林縣警察局西螺分局扣押筆錄暨扣押物品目錄
    表、扣押物品收據（警卷第23至31頁）、告訴人黃一哲出具
    之贓物認領保管（警卷第33至34頁）、雲林縣崙背鄉舊庄「
    拱后宮」現場監視器畫面翻拍照片截圖、路口監視器畫面翻
    拍照片截圖、案發地點住宅內監視器畫面翻拍照片截圖、現
    場勘查照片（警卷第35至59頁；偵卷第211至219頁；本院卷
    第213至265頁）、雲林地檢署檢察官勘驗案發地點住宅內監
    視器畫面錄影檔之勘驗勘驗筆錄暨勘驗截圖、現場監視器光
    碟（偵卷第197至209頁，光碟置於偵卷末頁光碟存放袋內）
    、蒐證照片暨扣案物照片（警卷第61至69頁）、雲林縣警察
    局刑案現場勘查報告（偵卷第163至190頁）在卷可稽，足認
    被告之自白與事實相符，可以採信。本案事證明確，被告上
    開犯行已可認定，應依法論科。
三、論罪科刑：
  ㈠核被告游子賢所為，係犯刑法第321條第1項第1款、第2款踰
    越牆垣毀壞安全設備侵入住宅竊盜罪。起訴書雖漏載「踰越
    牆垣」部分，但已於犯罪事實欄記載被告游子賢有翻越圍牆
    乙節，並於核犯欄載明刑法第321條第2款之條文，自應予補
    充；又起訴書記載「毀越門窗」部分，係於犯罪事實欄描述
    被告游子賢有破壞3樓門窗後入內之情形，而依卷內現場勘
    查照片所示，係附於3樓玻璃窗窗鎖遭到破壞，自應予更正
    為「毀壞窗戶」，均附此敘明。
  ㈡被告游子賢係於密接之時間內，在上開告訴人黃一哲住處內
    ，先後共竊得前揭所示物品，顯係基於同一竊盜之接續犯意
    所為，堪認各該行為之獨立性極為薄弱，依一般社會客觀觀
    念，難以強行分開，在法律上評價應為數個舉動之接續施行
    ，應屬接續犯，僅論以一竊盜罪。
　㈢被告游子賢於本院準備程序時供稱：案發前一天我有告知卓
    聖堯要去偷東西之事，並請卓聖堯協助找人開車載我南下，
    案發時有將告訴人住處1樓大門打開，並請卓聖堯去裡面看
    看有沒有漏掉的東西，卓聖堯有說好等語（本院卷第174、
    至176頁），其與共同被告卓聖堯之間，就本案犯行有犯意
    之聯絡，行為之分擔，均為共同正犯。
　㈣被告游子賢前因違反毒品危害防制條例、強盜、妨害自由、
    搶奪及竊盜等案件，經法院判決並合併定應執行有期徒刑20
    年確定，經入監執行，於106年5月23日假釋出監，109年1月
    26日縮刑期滿（下稱前案），被告於假釋期間之108年7月31
    日故意更犯洗錢防制法第14條第1項之洗錢罪、刑法第30條
    第1項、第339條第1項之幫助詐欺取財罪等罪嫌，經臺灣桃
    園地方檢察署檢察官於109年3月13日以109年度偵緝字第276
    號起訴書予以起訴，現由臺灣桃園地方法院審理中（下稱後
    案），有該案起訴書及臺灣高等法院被告前案紀錄表在卷可
    憑，依刑法第78條第1項規定，前案假釋雖然期滿，但被告
    於假釋中故意更犯後案，倘受有期徒刑以上刑之宣告，於後
    案判決確定後6月以內，可撤銷前案之假釋，但假釋期滿逾3
    年，不在此限。據此，本案係在前案假釋期滿後未滿3年所
    犯，前案是否因後案而撤銷假釋尚未確定，是就本案而言，
    在前案之假釋不確定是否遭撤銷之情形下，不宜遽論以累犯
    ，附此敘明。
  ㈤爰審酌被告游子賢有竊盜、搶奪、強盜等前科，有前揭被告
    前案紀錄表附卷可參，素行不佳，被告游子賢竟仍不思以正
    途獲取所需，恣意以上開方法竊取他人財物，重蹈覆轍再為
    本件犯行，顯無尊重他人財產權之觀念，所為亦危害社會治
    安甚鉅，實在不可取；惟考量告訴人黃一哲已將上開遭竊之
    物品領回，有前揭贓物認領保管單附卷可參，被告游子賢並
    與告訴人黃一哲以新台幣（下同）15萬元調解成立，承諾於
    110年4月21日履行完畢，參以告訴人黃一哲表示如果被告游
    子賢賠償其損失，同意給予從輕量刑之機會（參本院卷第13
    3、189頁本院公務電話紀錄、調解筆錄），衡以被告游子賢
    犯後業已坦承犯行之犯後態度，並一再表示知錯，顯有悔意
    ，暨被告游子賢自陳羈押前從事園藝工作（打零工），並已
    經在麻油廠找到工作，為國中畢業之教育程度，家中有奶奶
    （90多歲）、母親（60多歲）、2個弟弟（均已婚），需照
    顧身心障礙女友之家庭狀況（本院卷第113、184、185頁）
    及其犯罪之動機、目的、手段等一切情狀，量處如主文所示
    之刑。
四、沒收部分：
　　被告游子賢本件犯罪所得已實際發還告訴人黃一哲，已如前
    述，依刑法第38條之1第5項規定，不予宣告沒收。
據上論斷，依刑事訴訟法第273條之1第1項、第299條第1項前段
，刑法第321條第1項第1款、第2款、第28條，刑法施行法第1條
之1第1項，判決如主文。
本案經檢察官朱啟仁提起公訴，檢察官蕭仕庸到庭執行職務。
中　　華　　民　　國　　110 　年　　2 　　月　 18 　　日
                  刑事第六庭    法  官  陳雅琪 
以上正本證明與原本無異。
如不服本判決應於收受判決後20日內向本院提出上訴書狀，並應
敘述具體理由；其未敘述上訴理由者，應於上訴期間屆滿後20日
內向本院補提理由書（均須按他造當事人之人數附繕本）。「切
勿逕送上級法院」。
                                書記官  林家莉
中　　華　　民　　國　　110 　年　　2 　　月　 19 　　日
附錄本案論罪科刑法條全文
中華民國刑法第321條
犯前條第1項、第2項之罪而有下列情形之一者，處6月以上5年以
下有期徒刑，得併科50萬元以下罰金：
一、侵入住宅或有人居住之建築物、船艦或隱匿其內而犯之。
二、毀越門窗、牆垣或其他安全設備而犯之。
三、攜帶兇器而犯之。
四、結夥三人以上而犯之。
五、乘火災、水災或其他災害之際而犯之。
六、在車站、港埠、航空站或其他供水、陸、空公眾運輸之舟、
    車、航空機內而犯之。
前項之未遂犯罰之。